【裁判字號】    89,訴,348
【裁判日期】    891011
【裁判案由】    毒品危害防制條例
【裁判全文】
臺灣臺南地方法院刑事判決
    公  訴  人  臺灣台南地方法院檢察署檢察官
    被      告  乙○○
    指定辯護人  本院公設辯護人  甲○○
右列被告因毒品危害防制條例案件，經檢察官提起公訴（八十八年度偵字第九八八０
號），本院判決如左：
    主  文
乙○○連續販賣第二級毒品，處有期徒刑柒年肆月。
販賣所得新台幣壹仟伍佰元沒收之，如全部或一部不能沒收時，以其財產抵償之。
    事  實
一、乙○○係瘖啞人，竟基於意圖營利之概括犯意，以呼叫器呼叫丙○○，並留下「
    三八．五三四．九九九九」之暗號，連絡丙○○，而於下列時地連續販賣第二級
    毒品安非他命予丙○○：(一)於民國八十八年五月中旬某日晚上八時許，在台南市
    仁和保齡球館前，以新台幣（下同）五百元之價格販賣一包安非他命予丙○○。
    (二)隔三日後之晚上八時許，在同址，以五百元販賣一包安非他命予丙○○。(三)再
    隔二日之晚上八時許，在台南縣仁德交流道附近，以五百元價格販賣一包安非他
    命予丙○○。(四)又隔四日後之晚上八時許，在台南市仁和保齡球館販賣一包安非
    他命予丙○○，尚未收錢。嗣於八十八年六月十二日警方查獲丙○○施用第二級
    毒品安非他命之犯行，依丙○○之供詞始查獲上情。
二、案經台南市警察局移送台灣台南地方法院檢察署檢察官偵查起訴。
    理  由
一、訊據被告乙○○矢口否認有販賣安非他命之犯行，辯稱：伊與丙○○不熟識，僅
    有一次在路上騎機車遇見丙○○，而把別人給伊之安非他命拿給丙○○云云。經
    查，被告於前開時地確曾交付安非他命予證人丙○○施用，並於第二次收取五百
    元代價之事實，業據被告於警訊時坦承不諱，核與證人丙○○於警訊時證述之情
    節相符，是被告連續交付安非他命予證人丙○○之事實，足堪認定。而證人丙○
    ○雖於警訊時證稱被告僅於第二次交付安非他命時收取五百元代價等語，惟該證
    人於偵查中已明確證述：「（你向他買幾次安非他命﹖）二次或三次，第一次在
    五月中旬，每次他（指被告）拿給我，都是一千元的量，有時我身上沒錢，他會
    先給我，第二次我給他五百元，約二、三次，後第三次在仁德交流道，我拿五百
    元給他．．（第四次在仁德保齡球館）他給我一包，但沒給他錢，因為我是去上
    班前向他拿的」、「我如果沒錢，就下班時才付給他」等語屬實（參台灣台南地
    方法院檢察署八十八年度偵字第九八八０號偵查卷第十七頁、第三十八頁），按
    被告與證人丙○○並非熟識之朋友，業據被告供明在卷可按，參以安非他命來源
    取得不易，價格非貲，苟無利益可圖，則被告豈會甘冒為警方查獲之風險，而無
    償提供安非他命予證人丙○○施用之理﹖是證人丙○○嗣後所證，足堪採信，被
    告辯稱僅提供安非他命予證人丙○○一次，且未收錢云云，顯係事後圖卸刑責之
    詞，不足採信，本件事證明確，被告犯行堪以認定。
二、核被告所為，係犯毒品危害防制條例第四條第二項販賣第二級毒品罪，其先後多
    次販賣犯行，時間緊密，犯罪構成要件相同，顯係基於概括之犯意反覆為之，為
    連續犯，應依刑法第五十六條之規定以一罪論，並加重其刑，惟販賣第二級毒品
    罪之法定本刑為無期徒刑或七年以上有期徒刑，無期徒刑部分依法不得加重，附
    此敘明；又被告為瘖啞人，應依刑法第二十條減輕其刑，並依法先加後減之。爰
    審酌被告販賣安非他命，戕害他人身體健康甚鉅，對社會善良風俗及安寧秩序損
    害非輕，及其販賣之數量、次數及其犯罪後猶狡飾卸責，毫無悔意等一切情狀，
    量處如主文所示之刑。
三、被告販賣安非他命所得之財物一千五百元，爰依毒品危害防制條例第十九條第一
    項宣告沒收，如全部或一部不能沒收時，以其財產抵償之。
四、公訴意旨另以：被告係毒梟張旻之上線，自八十八年元月起，在台南市○區○
    ○街五十三號四樓，販賣第二級毒品安非予證人張旻約八、九次，每次一千元
    至六千元不等，最後一次八十八年五月十七日上午六時許，販賣安非他命七包（
    含袋重四．七公克）予證人張旻，同日十七時，證人張旻在台南市○○路九
    二號前為警查獲，因認被告涉有毒品危害防制條例第四條第二項之罪嫌云云。
（一）按犯罪事實應依證據認定之，無證據不得推定其犯罪事實；又不能證明被告犯
      罪者，即應諭知無罪之判決，刑事訴訟法第一百五十四條、第三百零一條第一
      項分別定有明文。
（二）公訴人認被告涉有販賣安非他命予證人張旻之犯行，無非以證人張旻之指
      證為其唯一論據，然訊據被告則堅決否認有上開犯行，辯稱：僅認識張旻等
      語。經查，證人張旻係於八十八年五月十七日經警臨檢，於其身上查獲安非
      他命七包及連絡代碼表，而於警方訊問時始稱：前開安非他命係向被告購買，
      且於他人以呼叫器向證人張旻連絡欲購買安非他命時，證人張旻再介紹他
      們向被告購買，沒有抽頭云云。惟查，警方於證人張旻身上所查獲之代碼表
      「一七一，要多少」、「一七五，你需要嗎」、「一七四，我幫你問問看」、
      「一七三，我剛好沒了」、「三八，出事」、「三一，安全」等，實係證人張
      旻與購買安非他命之人間連絡之代碼一節，業據證人張旻於警訊時供承不
      諱，警方查獲該證人之連絡簿上亦記載十餘名吸毒者之姓名及連絡電話，按證
      人張旻倘得以由被告處取得七包安非他命，其又何需將欲購買安非他命之人
      轉介紹予被告，自己卻分文未取之理﹖是其證述被告販賣安非他命之過程顯與
      常情有違，況另有七人指述證人張旻始係販賣安非他命之人，則證人張旻
      之證詞是否可信，已非無疑，再參諸證人張旻於偵訊時，翻異前供，先稱：
      安非他命是被告請的，不是買的云云（參見前開偵查卷二十八頁背面），後又
      稱：因與被告有點恩怨，才於警訊時表示安非他命係向被告買的，伊與被告係
      互相支援吸食云云（參前開偵查卷第三十六頁背面），是證人張旻之證詞前
      後迥異，顯有重大瑕疵，而被告自警訊、偵查迄本院審理時均否認有販賣安非
      他命予證人張旻，此外，復查無其他積極證據足資佐證，自不得僅以證人張
      旻有瑕疵之單一指述，遽以認定被告有上開販賣毒品之犯行，原應為無罪之
      諭知，惟公訴意旨認此部分與前開有罪部分有裁判上一罪關係，爰不另為無罪
      之諭知，附此敘明。
據上論斷，應依刑事訴訟法第二百九十九條第一項前段，毒品危害防制條例第四條第
二項、第十九條第一項，刑法第十一條前段、第五十六條、第二十條，判決如主文。
本案經檢察官胡平貴到庭執行職務。
中    華    民    國      八十九      年      十      月      十一      日
                                  臺灣臺南地方法院刑事第三庭
                                      法  官  林  育  幟
右正本證明與原本無異。
如不服本判決，應於判決送達後十日內，向本院提出上訴狀（須附繕本）。
                                      書記官  汪  姿  秀
中    華    民    國      八十九      年      十      月      十三      日
毒品危害防制條例第四條第二項：
製造、運輸、販賣第二級毒品者，處無期徒刑或七年以上有期徒刑，得併科新台幣七
百萬元以下罰金。


司法院資訊處製作；財團法人民間司法改革基金會備份。
